【裁判字號】    99,上訴,3111
【裁判日期】    991022
【裁判案由】    違反電信法等
【裁判全文】
臺灣高等法院刑事判決                99年度上訴字第3111號
上  訴  人
即  被  告  甲○○○○○○○.
上列上訴人因違反電信法等案件，不服臺灣臺北地方法院99年度
訴字第899 號，中華民國99年8 月13日第一審判決（起訴案號：
臺灣臺北地方法院檢察署99年度偵字第7974號），提起上訴，本
院判決如下：
    主  文
上訴駁回。
甲○○○○○○○緩刑貳年。
    事  實
一、甲○○○○○○○（中文姓名：柯莎純）自民國95年11月19日起至98
    年11月16日止，在臺北市○○區○○路78巷20弄38號4樓乙
    ○○住處擔任外籍幫傭，竟意圖為自己不法之所有，於98年
    4 月至同年11月16日間之某時點，在上址乙○○房間內，徒
    手竊取乙○○所有門號0000000000號之行動電話SIM卡1張（
    下稱系爭SIM卡）。甲○○○○○○○於聘僱契約期滿將出境前之同
    年11月16日下午某時，另行起意，意圖為第三人不法之利益
    ，以即將返回印尼，系爭SIM卡在印尼將不能繼續使用為由
    ，將系爭SIM卡轉送與住在上址1樓之不知情菲律賓籍幫傭
    REYES LEWELINE GANO（下稱GANO，另由檢察官為不起訴處
    分）撥打使用。GANO遂自98年11月17日凌晨1時12分起至同
    年月18日晚上7時41分止，在不知系爭SIM卡所配屬門號為何
    之情況下，接續以無線方式使用系爭SIM卡撥打電話至菲律
    賓30次（如附表所示）、傳送簡訊至菲律賓1次，而盜用乙
    ○○之電信設備通信，因而獲取共計新臺幣（下同）4,190.
    34元之免費使用系爭SIM卡通訊之不法利益。嗣於98年11月
    18日，臺灣大哥大股份有限公司（下稱臺灣大哥大公司）發
    覺乙○○所申辦之上開門號通話狀況有異，而與乙○○聯繫
    ，乙○○因而報警處理，始循線查悉上情。
二、案經乙○○訴由臺北市政府警察局文山第二分局報請臺灣臺
    北地方法院檢察署檢察官偵查起訴。
    理  由
壹、證據能力部分：
一、按被告以外之人（包括證人、鑑定人、告訴人、被害人及共
    同被告等）於審判外之陳述雖不符刑事訴訟法第159條之1至
    之4之規定，而經當事人於審判程序同意作為證據，法院審
    酌該言詞陳述或書面陳述作成時之情況，認為適當者，亦得
    為證據；當事人、代理人或辯護人於法院調查證據時，知有
    刑事訴訟法第159條第1項不得為證據之情形，而未於言詞辯
    論終結前聲明異議者，視為有前項之同意，同法第159條之5
    定有明文。立法意旨在於傳聞證據未經當事人之反對詰問予
    以核實，原則上先予排除。惟若當事人已放棄反對詰問權，
    於審判程序中表明同意該等傳聞證據可作為證據；或於言詞
    辯論終結前未聲明異議，基於尊重當事人對傳聞證據之處分
    權，及證據資料愈豐富，愈有助於真實發見之理念，且強化
    言詞辯論主義，使訴訟程序得以順暢進行，上開傳聞證據亦
    均具有證據能力。查證人即告訴人乙○○、證人GANO於警詢
    、偵查時之陳述，固屬被告以外之人於審判外所為之供述證
    據，然被告對其等之證據能力並不爭執，其至本件辯論終結
    前亦未聲明異議，本院審酌證人乙○○、GANO上開證述，並
    無遭違法或不當方式詢問之情事，且證人GANO接受詢問時，
    均有外語通譯在場負責傳譯，其等於偵查中並經依法具結，
    上開證據資料製作時之情況，尚查無違法不當及證明力明顯
    過低之瑕疵，亦認為以之作為證據應屬適當，故揆諸前開法
    律規定與說明，爰依刑事訴訟法第159條之5規定，認前揭證
    據資料有證據能力。
二、至本判決下列所引用認定犯罪事實之其他證據，並無證據證
    明係公務員違背法定程序所取得，且檢察官、被告對於證據
    能力均未予爭執，且迄至言詞辯論終結前亦未再聲明異議，
    本院審酌各該證據取得或作成時之一切情況，並無違法、不
    當或不宜作為證據之情事，依刑事訴訟法第158條之4及同法
    第159條之5第1項規定意旨，自均得作為證據。
貳、實體方面：
一、訊據上訴人即被告甲○○○○○○○矢口否認涉上開犯行，辯稱：伊
    沒有拿系爭SIM卡給GANO云云。惟查：
（一）系爭SIM卡乃係乙○○於98年3月23日申辦後，於同年4月
      間將之自手機內取出，而置放在其家中房間內，直到98年
      11月28日晚上接獲臺灣大哥大公司服務人員之電話告知，
      始知系爭SIM卡已遭人盜用，且均遭盜打至菲律賓，盜打
      之日期集中在98年11月17日、18日等情，業據證人乙○○
      於警詢及偵訊時證述明確（見偵查卷第15、16、37頁）。
      又系爭SIM卡所配屬之臺灣大哥大公司行動電話門號00000
      00000號，確於98年11月17日、18日遭撥打至菲律賓共30
      次（詳如附表所示）及傳送簡訊至菲律賓1次，因而衍生
      之電信費用合計4,190.34元等情，亦有臺灣大哥大公司之
      98年12月份帳單及通話明細單各1件（見偵查卷第25、26
      頁）在卷可稽。
（二）撥打上開電話至菲律賓共30次及傳送簡訊至菲律賓1次者
      ，乃係住於乙○○住處1樓之菲律賓籍幫傭GANO，而其所
      用以通信之SIM卡，則係被告於98年11月間某日下午前往
      GANO住處，以即將返回印尼，該SIM卡在印尼不能使用為
      由，將系爭SIM卡轉送予GANO，GANO隨即於當日晚上（應
      為翌日清晨）開始使用系爭SIM卡通話等情，亦據證人GAN
      O於警詢及偵查時證述明確（見偵查卷第10、38頁）。而
      被告確曾於98年11月17日出境，證人GANO亦係在98年11月
      17日凌晨1時12分55秒，開始使用系爭SIM卡通話等情，有
      內政部警政署外勞居留資料查詢－明細內容顯示畫面及上
      開通話明細單各1件（見偵查卷第19、26頁）在卷可考，
      足見證人GANO所證非虛。且證人乙○○於警詢時證稱：伊
      家平常都有人在，有人在時伊沒有看過樓下的菲傭來過等
      語（見偵查卷第16頁），其於偵查時亦證稱：伊從沒看過
      GANO來家裡，家裡也沒有失竊過等語（見偵查卷第39頁）
      ，被告於本院審理中亦陳稱：伊不記得GANO有到過前雇主
      （即乙○○）家，伊沒有帶過GANO到過前雇主家等語（見
      本院99年9月30日準備程序筆錄第5頁），顯見GANO從未曾
      到過乙○○住處，乙○○之住處亦未曾遭竊過，GANO顯無
      可能自行由乙○○住處房間內取得系爭SIM卡。再參以被
      告於原審時自承：伊在乙○○房間桌上有看過系爭SIM卡
      等語（見原審卷第33頁），及GANO亦係遠從菲律賓來到臺
      灣幫傭謀生，與被告並無任何怨隙，當無虛編事實誣陷被
      告之必要等情。足認證人GANO前開所證，應與事實相符，
      堪可採信。
（三）被告雖否認有交付系爭SIM卡給GANO，並於原審時辯稱：
      伊是將每天在使用的那張SIM卡交給GANO，因為伊要回印
      尼，回去就不能用，所以拿給GANO，該SIM卡的門號是000
      0000000，如有拿到不是伊的SIM卡，是不小心拿錯，不是
      故意云云。惟查：衡諸常情，如為正當來源之行動電話SI
      M卡而欲將之轉送他人，必當知悉該SIM卡所配屬之門號而
      於轉送時一併告知，方便受贈者使用，然GANO於前開時、
      地受領被告所交付之系爭SIM卡時，被告並未告知系爭SIM
      卡之門號為何，業據GANO於偵查時證述明確（見偵卷第38
      頁），已與一般常情不符。參以證人GANO於檢察官偵查時
      陳稱：到了第3天，系爭SIM卡就停掉不能用了等語（見偵
      卷第38頁），證人乙○○於警詢時亦證稱：98年11月18日
      晚間，經臺灣大哥大公司服務人員電話告訴後，我有要求
      該公司人員將系爭SIM卡停用等語，是系爭SIM卡應於98年
      11月18日即遭停用，但被告前開所辯稱之0000000000門號
      ，乃預付卡，迄99年6月28日查詢時仍然正常開通使用中
      一節，有臺灣大哥大公司資料查詢表1件（見原審卷第24
      頁）在卷可稽，足認被告轉送予GANO之SIM卡所配屬之門
      號並非0000000000號，而係乙○○所申辦之0000000000號
      ，即被告所轉送者，確為系爭SIM卡無訛。是被告所辯，
      無非卸責之詞，不足採信。
（四）綜上所述，本件事證明確，被告竊盜及透過不知情之GANO
      以無線方式使用系爭SIM卡撥打電話，盜用乙○○之電信
      設備通信，因而獲取前開免費使用該電信設備之不法利益
      等犯行，至堪認定。
二、核被告所為，係犯刑法第320條第1項之竊盜罪及電信法第56
    條第1項之意圖為第三人不法利益，以無線方式，盜用他人
    電信設備通信罪。被告透過不知情之GANO於上開期間撥打電
    話至菲律賓30次（如附表所示）、傳送簡訊至菲律賓1次，
    而盜用告訴人所有之電信設備通信，係於密接之時間實施，
    侵害同一法益，各行為之獨立性極為薄弱，且係出於同一盜
    用系爭SIM卡電信設備之目的，依一般社會健全觀念，在時
    間差距上難以強行分開，應視為數個舉動之接續施行，合為
    包括之一行為予以評價，屬接續犯，而應論以一罪。被告利
    用不知情之GANO盜用告訴人所申辦之系爭SIM卡電信設備通
    信部分，為間接正犯。被告所犯之前開2罪間，犯意各別，
    行為互殊，應予分論併罰。
三、原審以事證明確，適用電信法第56條第1項，刑法第11條前
    段、第320條第1項、第51條第5款、第41條第1項前段，刑法
    施行第1條之1第1項、第2項前段，並審酌被告未有犯罪前科
    記錄，有本院被告前案紀錄表在卷可稽，素行尚可，其在印
    尼時，已有高中學歷，千里迢迢，遠渡重洋，從自己家鄉印
    尼離鄉背景前來臺灣為人幫傭，增加家裡收入，不知潔身自
    愛，利用雇主之信任，貪小便宜，竊取系爭SIM卡，並將之
    轉送予他人，使他人能免費使用系爭SIM卡通信設備通信，
    而獲取利益之犯罪動機、目的、手段、所生危害、智識程度
    、與被害人平日之關係，及被告犯罪後否認犯行之態度等一
    切情狀，量處有期徒刑2月、3月，應執行有期徒刑4月，並
    均諭知易科罰金之折算標準。經核認事用法尚無違誤，量刑
    亦屬妥當。被告提起上訴，猶執陳詞，否認犯罪，為無理由
    ，應予以駁回。末查，被告前未曾因故意犯罪受有期徒刑以
    上刑之宣告，有本院被告前案紀錄表附卷可稽，其因一時失
    慮，致犯本罪，其於本院審理時稱願意與告訴人和解，告訴
    人於本院審理時亦表示原諒被告等語，是本院認其受本件刑
    之宣告應已知所警惕，而無再犯之虞，所宣告之刑以暫不執
    行為適當，爰依刑法第74條第1項第1款之規定，宣告緩刑2
    年，以啟自新。
據上論斷，應依刑事訴訟法刑事訴訟法第368條、第74條第1項第
1款，判決如主文。
本案經檢察官陳明光到庭執行職務。
中    華    民    國    99    年    10    月    22    日
                  刑事第五庭審判長法  官  李英勇
                                  法  官  劉秉鑫
                                  法  官  白光華
以上正本證明與原本無異。
電信法部分，如不服本判決，應於收受送達後10日內向本院提出
上訴書狀，其未敘述上訴之理由者並得於提起上訴後10日內向本
院補提理由書（均須按他造當事人之人數附繕本）「切勿逕送上
級法院」。
竊盜罪部分，不得上訴。
                                  書記官  廖鴻勳
中    華    民    國    99    年    10    月    22    日
附錄：本案論罪科刑法條全文：
中華民國刑法第320條
意圖為自己或第三人不法之所有，而竊取他人之動產者，為竊盜
罪，處5  年以下有期徒刑、拘役或 5 百元以下罰金。
意圖為自己或第三人不法之利益，而竊佔他人之不動產者，依前
項之規定處斷。
前二項之未遂犯罰之。
電信法第56條
意圖為自己或第三人不法之利益，以有線、無線或其他電磁方式
，盜接或盜用他人電信設備通信者，處 5 年以下有期徒刑，得
併科新台幣 150 萬元以下罰金。
意圖供自己或第三人盜接或盜用他人電信設備通信，而製造、變
造或輸入電信器材者，處 1 年以上 7 年以下有期徒刑，得併科
新台幣 3 百萬元以下罰金。意圖供第三人盜接或盜用他人電信
設備通信，而販賣、轉讓、出租或出借電信器材者，亦同。
意圖供自己或第三人犯罪之用而持有前項之電信器材者，處 3
年以下有期徒刑，得併科新台幣 50 萬元以下罰金。
第 1 項及第 2 項之未遂犯罰之。
附表：
┌──┬──────┬─────┬─────┬────┬───┐
│編號│日期        │始話時間  │終話時間  │通話秒數│金額：│
│    │            │          │          │        │新台幣│
├──┼──────┼─────┼─────┼────┼───┤
│1   │98年11月17日│01：12：55│01：15：00│125     │28.5  │
├──┼──────┼─────┼─────┼────┼───┤
│2   │98年11月17日│06：18：23│06：32：14│831     │230.74│
├──┼──────┼─────┼─────┼────┼───┤
│3   │98年11月17日│06：33：54│06：55：25│1291    │358.56│
├──┼──────┼─────┼─────┼────┼───┤
│4   │98年11月17日│07：01：32│07：25：57│1465    │237.5 │
├──┼──────┼─────┼─────┼────┼───┤
│5   │98年11月17日│07：30：29│07：34：32│243     │68.06 │
├──┼──────┼─────┼─────┼────┼───┤
│6   │98年11月17日│11：55：23│12：00：07│284     │84    │
├──┼──────┼─────┼─────┼────┼───┤
│7   │98年11月17日│14：20：18│14：28：16│478     │140   │
├──┼──────┼─────┼─────┼────┼───┤
│8   │98年11月17日│16：41：20│16：41：43│23      │7     │
├──┼──────┼─────┼─────┼────┼───┤
│9   │98年11月17日│16：42：28│16：44：03│95      │28    │
├──┼──────┼─────┼─────┼────┼───┤
│10  │98年11月17日│17：18：36│17：22：36│240     │70    │
├──┼──────┼─────┼─────┼────┼───┤
│11  │98年11月17日│17：35：29│17：37：27│118     │35    │
├──┼──────┼─────┼─────┼────┼───┤
│12  │98年11月17日│19：01：07│19：01：18│11      │3.5   │
├──┼──────┼─────┼─────┼────┼───┤
│13  │98年11月17日│20：16：14│20：19：56│222     │64.75 │
├──┼──────┼─────┼─────┼────┼───┤
│14  │98年11月17日│20：38：32│20：40：37│125     │36.75 │
├──┼──────┼─────┼─────┼────┼───┤
│15  │98年11月17日│20：45：42│21：14：10│1708    │498.75│
├──┼──────┼─────┼─────┼────┼───┤
│16  │98年11月17日│21：42：51│21：44：25│94      │28    │
├──┼──────┼─────┼─────┼────┼───┤
│17  │98年11月17日│21：46：44│21：47：16│32      │10.5  │
├──┼──────┼─────┼─────┼────┼───┤
│18  │98年11月17日│22：01：16│22：03：18│122     │36.75 │
├──┼──────┼─────┼─────┼────┼───┤
│19  │98年11月17日│22：30：40│22：30：51│11      │3.5   │
├──┼──────┼─────┼─────┼────┼───┤
│20  │98年11月18日│06：15：25│06：18：01│156     │43.16 │
├──┼──────┼─────┼─────┼────┼───┤
│21  │98年11月18日│06：19：43│06：20：00│17      │4.98  │
├──┼──────┼─────┼─────┼────┼───┤
│22  │98年11月18日│06：20：13│06：42：32│1339    │371.84│
├──┼──────┼─────┼─────┼────┼───┤
│23  │98年11月18日│09：26：01│09：36：54│653     │190.75│
├──┼──────┼─────┼─────┼────┼───┤
│24  │98年11月18日│11：25：24│11：25：39│15      │5.25  │
├──┼──────┼─────┼─────┼────┼───┤
│25  │98年11月18日│11：29：59│11：37：47│468     │136.5 │
├──┼──────┼─────┼─────┼────┼───┤
│26  │98年11月18日│11：39：50│11：43：54│244     │71.75 │
├──┼──────┼─────┼─────┼────┼───┤
│27  │98年11月18日│12：34：51│12：35：49│58      │17.5  │
├──┼──────┼─────┼─────┼────┼───┤
│28  │98年11月18日│12：50：22│13：03：39│797     │232.75│
├──┼──────┼─────┼─────┼────┼───┤
│29  │98年11月18日│14：37：06│15：07：51│1845    │539   │
├──┼──────┼─────┼─────┼────┼───┤
│30  │98年11月18日│19：41：23│20：15：45│2062    │602   │
└──┴──────┴─────┴─────┴────┴───┘

司法院資訊處製作；財團法人民間司法改革基金會備份。
